---
title: "Practico 1"
author: "Martin, Grgich. José Mamani"
date: "May 18, 2018"
output: beamer_presentation
 
  
---

```{r setup, include=FALSE}
knitr::opts_chunk$set(echo = FALSE)
``` 

***

Vuelos que arribaron con un retraso de mas de dos horas

```{r}
library(nycflights13)
vuelos<-nycflights13::flights
vuelos
```

Antes que nada, debo explorar el dataset. Ver los formatos de los datos, su distribucion, etc 


```{r}
summary(vuelos)
```

1# Retrasos mayores a 2 horas

```{r}
demorasMayores2Horas <- subset(vuelos,vuelos$dep_delay>2)
demorasMayores2Horas
summary(demorasMayores2Horas$dep_delay)
```
 
2# Vuelos que volaron a Houston

```{r}
vuelosHouston <- subset(vuelos,vuelos$dest=="IAH" | vuelos$dest=="HOU")
summary(vuelosHouston$dest)
```

3# Vuelos operados por United, American o Delta
Con el comando airlines obtengo los nombres de las aerolineas, para poder armar el filtro
airlines

```{r}
vuelosOperadosPorUnitedAmericanDelta <- subset(vuelos,vuelos$carrier=="AA" | vuelos$carrier=="DL" | vuelos$carrier=="UA")
```


#4# Vuelos que Salieron en Verano (Julio, Agosto y Septiembre)#
```{r}
vuelosVerano <- subset(flights,  subset= flights$month >= 7 & flights$month <= 9) 
summary(vuelosVerano$month)
```

#5# Arrivaron mas de dos horas tarde, pero salieron bien.
```{r}
vuelosTarde <- subset(flights,  subset= flights$arr_delay >= 120 & flights$dep_delay <= 0) 
summary(vuelosTarde)
```

#6#	Salieron entre medianoche y las 6 am.
```{r}
vuelosNocturnos <- subset(flights,  subset= flights$dep_time <= 600) 
summary(vuelosNocturnos)
```

***


